【裁判字號】    97,簡上,249
【裁判日期】    970430
【裁判案由】    竊盜
【裁判全文】
臺灣高雄地方法院刑事判決             97年度簡上字第249號
    上  訴  人
    即  被  告  丙○○
上列被告因竊盜案件，不服本院中華民國97年1 月31日97年度簡
字第288 號第一審判決（聲請簡易判決處刑案號：臺灣高雄地方
法院檢察署96年度偵字25635 號），提起上訴，本院管轄之第二
審合議庭判決如下：
    主  文
原判決撤銷。
丙○○犯竊盜罪，處拘役伍拾伍日，如易科罰金，以新臺幣壹仟
元折算壹日。
    事  實
一、丙○○意圖為自己不法之所有，於民國96年9 月2 日19時許
    ，至高雄市○○區○○路356 號「家福股份有限公司高雄愛
    河分公司（聲請簡易判決處刑書誤繕為家福股份有限公司）
    」之賣場（下稱本件賣場），將本件賣場1 樓之電池專賣部
    門販售之4 號勁量鹼性電池1 組（共12顆）拿至本件賣場地
    下1 樓食品部之蔬果區附近，趁無人注意之際，徒手將該電
    池組之紙板條碼包裝撥開，將其中8 顆電池（價值新台幣（
    下同）115 元）放入褲子右邊口袋得手後，接續再到食品部
    之麵包區，徒手拿取置於架上供販賣之月餅1 個（價值25元
    ）得手後，旋將該月餅食用完畢，嗣丙○○搭乘電梯回到本
    件賣場1 樓，欲從本件賣場入口處離去之際，為店員乙○○
    當場發現而報警查獲。
二、案經本件賣場訴由高雄市政府警察局三民第一分局報告臺灣
    高雄地方法院檢察署檢察官偵查後聲請簡易判決處刑。
    理  由
壹、程序事項：
一、按被告以外之人於審判外之陳述，雖不符前4 條之規定，而
    經當事人於審判程序同意作為證據，法院審酌該言詞陳述或
    書面陳述作成時之情況，認為適當者，亦得為證據，刑事訴
    訟法第159 條之5 第1 項定有明文。本案以下認定事實所引
    用之傳聞證據，業經檢察官、被告丙○○於審判中同意作為
    證據（見本院卷第33頁），而各該傳聞證據之取得亦無違法
    不當之情事，作為證據並無不適當，依上開說明，本院認本
    案以下所引用之傳聞證據均有證據能力。
貳、實體事項：
一、訊據被告固坦承有於上開時間在本件賣場將上開8 顆電池置
    於褲子右邊口袋及食用1 個月餅後，均未結帳即欲離去之事
    實，惟矢口否認有何竊盜犯行，辯稱：當日欲幫友人買100
    元之電池，因喝了1 瓶半之米酒而恍惚才忘記結帳云云（見
    本院卷第18、30、34頁）。經查：
（一）被告有於上開時間在本件賣場以上開方式將上開8 顆電池
      置於褲子右邊口袋得手後，再到食品部之麵包區，拿取置
      於架上供販賣之月餅1 個食用後，未結帳即搭乘電梯回到
      本件賣場1 樓，欲從本件賣場入口處離去乙節，業經證人
      乙○○於本院審理中結證稱：我在家樂福擔任監視員，當
      天我看到被告在1 樓電池專賣區拿有紙板包裝的電池，之
      後到地下1 樓食品部，待在蔬果區附近拔掉電池外包裝，
      將電池放入褲子口袋，被告將有條碼之外包裝丟掉，接著
      被告就到麵包部，用手拿起整顆供販賣的月餅吃掉，後來
      被告坐電梯到1 樓從賣場入口走出去等語（見本院卷第31
      、32頁）。證人乙○○與被告素不相識，當無甘冒偽證風
      險以不實證述誣陷被告，又證人乙○○上開所述與其先前
      在警詢陳述相符，且被告對證人乙○○上開證述內容亦無
      意見，證人乙○○上開證述應可採信。另被告於警詢自白
      稱：我在本件賣場1 樓拿4 號鹼性電池，將外包裝拆去後
      ，取其中8 顆放在褲子右邊口袋，前往地下1 樓麵包區吃
      1 個月餅後從1 樓入口處出來等語（見警卷第2 、3 頁）
      。被告上開自白與證人乙○○所述相符，上開事實堪信為
      真。
（二）被告雖以前詞置辯，且於本院審理中供述：我的朋友，現
      在已經死亡，他拿100 元給我，叫我幫忙買電池，我只要
      買8 顆，而1 包有12顆，所以我將電池外包裝拆掉等語（
      見本院卷第34頁）；於偵訊中供述：當日我身上有200 元
      ，我將電池包裝拆除係因我只要買幾顆電池等語（見偵卷
      第4 頁），惟被告因本案被查獲時之96年9 月2 日警詢及
      96 年9月3 日之偵訊中，均未提及其係因飲酒而忘記結帳
      等情，又被告當日從本件賣場1 樓拿完電池下樓至食品部
      拆除外包裝後將其中8 顆電池置入右側褲子口袋並食用販
      售用之月餅1 個後，再搭電梯上樓欲從賣場入口離去乙節
      ，如前所述，倘被告係因酒醉而忘記結帳，被告何需大費
      周章從本件賣場地下1 樓搭電梯回到1 樓之賣場入口離開
      ，依常理判斷，因飲酒達恍惚程度之人如在本件賣場地下
      1 樓處欲離開時，應就近選擇地下1 樓收銀區之未購物出
      口直接離開，豈有以迂迴方式再回1 樓由本件賣場入口離
      去。況被告當時仍可清楚知悉1 包電池總數有12顆而其拿
      8 顆之事，倘被告當時因酒醉而忘記結帳，被告豈能清楚
      記憶該包電池之總數係12個，足認被告於本院審理中始提
      出酒醉之抗辯，顯屬事後卸責之詞，不足採信。退步言之
      ，即便被告僅欲零買該8 顆電池，被告大可持完整包裝之
      電池至收銀區向賣場人員洽詢，豈有逕自將該電池外裝之
      條碼拆除，被告此部分所辯，顯違一般購物常情，不足採
      信。
（三）綜上所述，本件事證明確，被告丙○○確有竊盜之犯行，
      堪以認定，應依法論科。
二、核被告丙○○所為，係犯刑法第320 條第1 項之竊盜罪。被
    告於上開時間密接在本件賣場竊取上開電池8 顆及月餅1 個
    之行為，應認被告丙○○僅有一個接續竊盜犯行。
三、原審以被告丙○○犯竊盜罪事證明確，予以論罪科刑，固非
    無見。惟被告於本件賣場竊得之物除電池8 顆外，尚有月餅
    1 個，原審未審酌及此，自有未恰。被告丙○○上訴意旨指
    摘原審誤判，雖無理由，然原判決既有上開可議之處，自屬
    無可維持，應由本院予以撤銷改判。爰審酌被告貪圖小利，
    接續在本件賣場竊取物品，事後一再否認犯行，矯飾卸詞，
    犯後態度惡劣，未有悔意等一切情狀，另量處如主文第2項
    所示之刑，並諭知易科罰金之折算標準。
據上論斷，應依刑事訴訟法第455 條之1 第1 項、第3 項、第36
9 條第1 項前段、第364 條、第299 條第1 項前段，刑法第320
條第1 項、第41條第1 項前段，判決如主文。
本案經檢察官甲○○到庭執行職務。
中    華    民    國    97    年     4    月    30    日
                  刑事第三庭    審判長法  官  蔡國卿
                                      法  官  蔡書瑜
                                      法  官  何佩陵
以上正本證明與原本無異。
本件不得上訴。
中    華    民    國    97    年    4     月    30    日
                                      書記官  鍾淑美


司法院資訊處製作；財團法人民間司法改革基金會備份。
